最　高　行　政　法　院　判　決
                                     100年度判字第1357號
上  訴  人　美商鋒法特股份有限公司（FORMFACTOR, INC.）
代　表　人　麥卡迪奧 史都華 L.（Stuart L. Merkadeau）
訴訟代理人　劉法正　律師
          　楊祺雄　律師
被 上訴 人　經濟部智慧財產局
代　表　人　王美花
參  加  人　廖鉦達
上列當事人間發明專利舉發事件，上訴人對於中華民國99年11月
18日智慧財產法院99年度行專訴字第100號行政判決，提起上訴
，本院判決如下：
　　主  文
上訴駁回。
上訴審訴訟費用由上訴人負擔。
　　理  由
一、上訴人前於民國（下同）90年3月16日以「將半導體接觸器
    平面化之方法及設備」向被上訴人申請發明專利，並以西元
    2000年3月17日向美國申請之第09/527,931號及第09/528,06
    4號專利申請案主張優先權，經編為第90106263號審查，不
    予專利，嗣上訴人申請再審查，並於91年8月26日向被上訴
    人申請將前揭第90106263號發明專利之申請專利範圍第1至4
    項分割為獨立之「將半導體接觸器平面化之方法」發明專利
    申請案，經被上訴人另編為第91119279號再審查後，於93年
    4月29日審定准予專利，並於公告期滿後，發給發明第20240
    4號專利證書（下稱系爭專利）。嗣參加人廖鉦達以系爭專
    利違反核准時專利法第20條第1項第1款及第2項之規定，不
    符發明專利要件，對之提起舉發，並經被上訴人於98年5月7
    日辦理面詢後，另主張系爭專利申請專利範圍第2項至第4項
    附屬項有違其核准時專利法第22條第4項規定（被上訴人認
    應為第71條第3款之誤）。其後，上訴人於98年9月29日舉發
    答辯階段提出系爭專利申請專利範圍更正本，經被上訴人審
    認該更正本不符合現行專利法第64條第1項第2、3款規定，
    應不准更正，本舉發案依原公告本審查，認系爭專利有違核
    准時專利法第20條第1項第1款、第2項及第71條第3款之規定
    ，於98年10月28日以(98)智專三(二)04066字第09820687560
    號專利舉發審定書為「舉發成立，應撤銷專利權」之處分。
    上訴人不服，提起訴願，經遭決定駁回，上訴人仍不服，向
    智慧財產法院（下稱原審法院）提起行政訴訟。因認本件判
    決之結果，將影響參加人之權利或法律上之利益，爰依職權
    命參加人獨立參加本件訴訟。嗣經原審法院判決駁回上訴人
    之訴，上訴人猶表不服，遂提起本件上訴。
二、上訴人起訴主張：其於98年9月29日請求就系爭專利第2至4
    項更正刪除「該」、「是」2字，為「誤記事項之訂正」或
    「不明瞭記載之釋明」，符合現行專利法第64條第1項第2、
    3款之規定。系爭專利申請專利範圍第1項之主要技術特徵為
    「（複數個）接觸組織的接觸部分間（相對於彼此）之平面
    關係」，其中所謂「平面」或「平面的關係」乃是由「（複
    數個）接觸組織的接觸部分」「相對於彼此」所形成，不能
    由「基底」本身來界定、理解「平面（的關係）」之意義；
    所謂「（複數個）接觸組織的『接觸部分』」，乃具體指涉
    接觸組織用以與電子零件（端子）接觸之接觸區而言；又所
    謂「選擇性地施予複數個力於該基底」，係指對於基底的複
    數區域，可以視平面化關係調整之需求（亦即接觸組織之接
    觸部位在何處需要改變相對平面關係），而選擇對某單一個
    或某多數個基底區域施力而不對其他區域施力，但此「施力
    －位置」關係絕非「固定」對該單一個或該多數個基底區域
    施力。又關於基底的第一區域相對於該基底的第二區域「偏
    斜」，乃指同一基底「不同區域」間之「相對關係」，而非
    基底全體相對於待測電子零件（例如晶圓）間之關係，亦非
    基底某一區域相對於待測電子零件（例如晶圓）間之關係。
    因此，引證案若只揭露基底相對於待測電子零件發生傾斜，
    不能認為已揭露系爭專利關鍵技術特徵。再者，同一基底某
    區域相對於他區域發生「偏斜」，意味著該基底會發生高階
    幾何變化。因此，引證案若不能揭露基底之高階幾何變化，
    不能認為揭露系爭專利關鍵技術特徵。又舉發證據2乃揭示
    一種「附『平行度』調整器之探針卡」。所謂「平行度」，
    係指「測量端子尖端部所構成假想表面」和「被測物之表面
    」二者間之「平行度」，最多只是調整基板上接觸元件與「
    待測電子零件」之間的關係（即調整相互平行度）。此與系
    爭專利申請專利範圍第1項欲達成之「使該接觸組織的接觸
    部分相對於彼此獲得第二平面的關係」目標，存在實質差別
    。更何況，證據2並未揭露系爭專利申請專利範圍第1項「使
    該基底的第一區域相對於該基底的第二區域偏斜」之技術手
    段。又舉發證據3係有關一種薄膜式探測裝置，此薄膜在性
    質上迥異於系爭專利申請專利範圍第1項之「基底」，故證
    據3乃是不同技術類型之探針卡，系爭專利說明書第1圖所揭
    露之先前技術，其「空間轉換器」屬於一種剛性基底；證據
    3為「薄膜型式」探針卡，其薄膜非剛性，而與「空間轉換
    器」迥然不同，故二者在技術上完全無法類比或轉用，物理
    上無法互相組合，縱使可相組合，其組合之後，仍不能揭露
    系爭專利請求項1之技術特徵等語，求為判決撤銷訴願決定
    及原處分。
三、被上訴人則以：上訴人所提出之更正本申請專利範圍第2至3
    項刪除其中「該」、「是」等文字，更正為「複數個基底在
    」、「旋轉的調整在」及「轉移的調整在」，相較原審定公
    告本之申請專利範圍第2至4項，更正本所欲更正非屬上開誤
    記事項及不明瞭記載之可更正情事，據此，難謂更正本符合
    專利法第64條第1項第2、3款規定，應不准予更正。再者，
    系爭專利附屬項2之「該複數基底」、附屬項3之「該旋轉的
    調整」以及附屬項4之「該轉移的調整」等特徵，確實未見
    於各附屬項所依附請求項中，既不是進一步限定其所依附請
    求項所載特徵，亦非屬其所依附之請求項之附加特徵，顯然
    有記載不必要之事項，使實施為不可能或困難，據此，系爭
    專利附屬項申請專利範圍第2至4項已違反專利法第71條第3
    款後段之規定。即使刪除系爭專利申請專利範圍第2項至第4
    項中「該」字，仍無法改變上開所述系爭專利申請專利範圍
    第2至4項所載特徵未見於各附屬項所依附請求項中，既非進
    一步限定其所依附請求項所載特徵，亦非屬其所依附之請求
    項之附加特徵之事實。上訴人主張原處分違反判斷新穎性及
    進步性之原則，惟原處分均已詳載系爭專利不具專利要件之
    理由，不另贅述；上訴人另主張應依專利法第56條第3項之
    規定解釋申請專利範圍時得參酌說明書及圖式，係上訴人斷
    章取義，刻意拆解專利法第56條第3項規定，惟按現行專利
    法第56條第3項規定「發明專利權範圍，以說明書所載之申
    請專利範圍為準，於解釋申請專利範圍時，並得審酌發明說
    明及圖式。」上訴人未據實詳載該條文，顯然認知有誤等語
    ，資為抗辯，求為判決駁回上訴人之訴。
四、參加人則以：根據專利審查基準2-6-66，上訴人所提之更正
    ，在說明書或圖式無明顯記載，於解讀時影響原來實質內容
    者；同時訂正後涵義，與訂正前完全不同。舉發證據2也可
    產生不同區域的偏斜，其所達成「平行度」功效與系爭案所
    達成「基底平行面的調整」的功效只是不同的說法；兩者最
    後目的都是使接觸部分與待測物有良好之接觸，且證據2已
    揭露系爭專利獨立項所有的技術特徵，因此系爭專利相對證
    據2不具新穎性。又舉發證據3與系爭專利同為探測裝置，因
    此證據3與系爭專利所揭之先前技術結合，為熟悉該項技藝
    者所易於思及者。進步性並不要求證據3或系爭專利所揭之
    先前技術與系爭專利完全相同，而是熟悉該項技藝者將兩者
    結合後而易於思及者，證據3同樣可以達成兩個不同區域之
    偏斜。在技術特徵方面，證據3的主區域（27）及非主區域
    （21）亦會產生兩個區域的偏斜，此可明顯從證據3之圖示
    所揭露，因此證據3與系爭專利所揭的非周邊控制構件的先
    前技術相結合後，揭露系爭專利獨立項所有的技術特徵，故
    系爭專利相對證據3與系爭案所揭之先前技術不具進步性。
    再者，系爭專利申請專利範圍第2項「該複數個基底」並未
    出現在申請專利範圍第1項，係如何依附於申請專利範圍第1
    項中，另外，申請專利範圍第2項是將複數個基底結合在一
    起於一個其所謂的「合成」總成上，其結合是一種異於申請
    專利範圍第1項的方法或步驟，並不能解讀為運用之空間或
    使用之範圍；又證據4說明書及第5B圖已揭露4個基底(570a)
    、(570b)、(570c)、(570d)結合在一個基體（574）上。縱
    使系爭專利申請專利範圍第2項可更正，其由證據2結合證據
    4第5B圖所揭之技術特徵自不具進步性，或由證據3結合系爭
    專利所揭先前技術及證據4第5B圖所揭之技術特徵自不具進
    步性。系爭專利申請專利範圍第3至4項為申請專利範圍第2
    項的附屬項，然「該旋轉的調整」及「該轉移的調整」並未
    出現在申請專利範圍第2項，且「該旋轉的調整」及「該轉
    移的調整」在說明書中並無明顯的記載，因此造成解讀上的
    困難，實無從判斷其專利要件，縱使系爭專利申請專利範圍
    第3至4項縱使可更正，其由證據2結合證據4第5B圖所揭之技
    術特徵自不具進步性，或由證據3結合系爭專利所揭先前技
    術及證據4第5B圖所揭之技術特徵自不具進步性等語，資為
    抗辯，求為判決駁回上訴人之訴。
五、原審斟酌全辯論意旨及調查證據之結果，以：由更正前、後
    之申請專利範圍第2項所記載之「複數個基底是在一合成的
    總成上變形」之技術特徵，可知其中複數個基底並未於申請
    專利範圍第1項中有明確記載，故申請專利範圍第2項並非申
    請專利範圍第1項方法之部分技術特徵詳加界定。又申請專
    利範圍第2項所記載之內容「複數個基底是在一合成的總成
    上變形」，並未載明其與申請專利範圍第1項之方法中各步
    驟之關聯性，熟習該項技術者並無法清楚明確得知申請專利
    範圍第2項所記載之發明之原意為何？故發明所屬技術領域
    中具有通常知識者依據其申請時的通常知識，在無依賴外部
    文件下並無法直接由說明書或圖式的整體內容及上下文，立
    即察覺有明顯錯誤的內容，且不須多加思考即知應予訂正及
    如何訂正而回復原意，且該原意必須是說明書或圖式已明顯
    記載，於解讀時不致影響原來實質內容者，故非屬誤記事項
    之更正。另刪除系爭專利公告本之申請專利範圍第2至4項之
    「該」及「是」字後並無法使申請專利範圍第2至4項之原意
    明確，俾能更清楚瞭解原發明之內容而不生誤解者，故非屬
    不明瞭事項之訂正。是以，系爭專利98年9月29日更正本申
    請專利範圍第2至4項之更正非屬「誤記事項之更正」或「不
    明瞭記載之釋明」，並未符合現行專利法第64條第1項第2、
    3款之規定，應不予准許。又證據2揭示一種和被測物體的平
    面測量端子的尖端部呈平面狀的探針卡，其特徵為設有調整
    構成前述測量端子尖端部表面和前述被測物體平面度的平行
    度調整器。其特點為螺絲很方便地調整伸出量，來調整複數
    個測量端子尖端部構成的假想面之傾斜度，在組裝成探針卡
    的狀態下，隨時在不同的測量對象面，輕易地調整平行度。
    與系爭專利申請專利範圍第1項相較，證據2之「一安裝基板
    2，設置有多數個測量端子1」已揭示系爭專利申請專利範圍
    第1項之具有複數個接觸組織之基板，證據2揭示利用多數個
    調整螺絲3可選擇性地施予複數個力於該安裝基底2及一固定
    螺絲4，以調整安裝基板與電路板之間的傾斜度（平行度）
    。熟習該項技術者皆知，系爭專利係利用施於複數個力於基
    底以改變基底之平面關係而達成同一平面之關係，證據2藉
    由利用多數個調整螺絲3及一固定螺絲4可選擇性地施予複數
    個力於該安裝基底，該方法亦調整基板於同一平面且與電路
    板5或被測物體之間呈平行關係，其亦為上訴人所稱「偏斜
    」，故系爭專利所謂之偏斜實亦包含證據2調整傾斜度之關
    係，故由證據2可證明系爭專利申請專利範圍第1項不具新穎
    性。再者，證據3為一種探測裝置，其主要目的係在於施加
    一推力於探針卡之主區域，使得待測物能為全平面接觸而為
    電性測試，而系爭專利說明書所揭露之先前技術係描述一種
    調整空間轉換器方位的先前技藝，兩者相較，均為探針卡相
    同之技術領域，對於發明所屬技術領域中具通常知識者而言
    其組合應為明顯。上訴人主張「先前技術其空間轉換器屬於
    一種剛性基底而證據3為『薄膜型式』探針卡，其薄膜非剛
    性，與空間轉換器不同，二者於技術上無法類比或轉用熟習
    該項技術者亦無組合之動機」云云，惟由系爭專利申請專利
    範圍第1項僅記載一基底，並未對該基底為何種結構及材質
    作任何界限定，故上訴人所述實不足採。是以，系爭專利自
    承之先前技術揭示施加於調整轉換器之周邊區域複數個力，
    與證據3於中央區域施加單一個力以完成系爭專利選擇性地
    施予複數個力於該安裝基底之技術特徵，使得待測物能為全
    平面接觸而為電性測試之功效，故由系爭專利之先前技術與
    證據3之組合可證明系爭專利申請專利範圍第1項不具進步性
    。另查系爭專利公告本之申請專利範圍第2項所記載之「複
    數個基底是在一合成的總成上變形」之技術特徵，其中複數
    個基底並未於申請專利範圍第1項中有明確記載，故申請專
    利範圍第2項並非申請專利範圍第1項方法之部分技術特徵詳
    加界定，惟申請專利範圍第2項所記載之內容係「複數個基
    底是在一合成的總成上變形」，並未載明其與申請專利範圍
    第1項之方法中各步驟之關聯性，故本件發明所屬技術領域
    中具有通常知識者依其申請時的通常知識，並依據系爭專利
    申請專利範圍第2項之記載，並無法明確得知申請專利範圍
    第2項所界定之「複數個基底是在一合成的總成上變形」，
    與申請專利範圍第1項之方法所欲達成之目的功效其間有何
    關係，故系爭專利申請專利範圍中，所記載達成發明目的之
    各技術手段，其相互間之關係不明瞭。是以，系爭專利申請
    專利範圍第2項之記載不妥，致使熟習該項技術者無法瞭解
    其內容並據以實施該發明，使實施為不可能或困難者，應有
    違反審定時之專利法第71條第3款之規定。再者，系爭專利
    申請專利範圍第3及4項係依附於申請專利範圍第2項，因申
    請專利範圍第2項有上述情形，而申請專利範圍第3及4項所
    記載之技術內容亦無法清楚界定其與申請專利範圍第1項之
    關聯性，故系爭專利申請專利範圍第3項及第4項亦有違反審
    定時之專利法第71條第3款之規定。綜上，系爭專利申請專
    利範圍第2至4項之更正非屬誤記事項之更正或不明瞭事項釋
    明之更正，應不准予更正，且證據2可證明系爭專利申請專
    利範圍第1項不具新穎性，證據3與系爭專利自承之先前技術
    之組合可證明系爭專利申請專利範圍第1項不具進步性，是
    系爭專利有違核准時專利法第20條第1項第1款、第2項規定
    ；又系爭專利申請專利範圍第2至4項有違核准時專利法第71
    條第3項之規定。從而，被上訴人所為「舉發成立，應撤銷
    專利權」之原處分依法並無不合，訴願決定予以維持，亦無
    違誤。上訴人徒執前詞，聲請撤銷原處分及訴願決定，為無
    理由，應予駁回等語，因而將原決定及原處分均予維持，駁
    回上訴人之訴。
六、本院按：
(一)系爭專利係於93年4月29日審定准予專利，其是否有應撤銷專
  利權之情事，應以核准審定時適用之90年10月24日修正公布之
  專利法規定為斷，本件舉發法條為系爭專利是否違反核准時專
  利法第20條第1項第1款及第2項、第71條第3款之規定，而有關
  本件申請專利範圍更正案係於98年9月29日提出，其是否准予
  更正之法條係以93年7月1日施行之專利法（即現行專利法）第
  64條第1項第2、3款之規定，合先敘明。
(二)另按發明，指利用自然法則之技術思想之創作，系爭專利核准
  時專利法第19條定有明文。又「凡可供產業上利用之發明，無
  申請前已見於刊物或已公開使用之情事者，得依專利法申請取
  得發明專利。」另「發明係運用申請前既有之技術或知識，而
  為熟習該項技術者所能輕易完成時，不得申請取得發明專利。
  」「有下列情事之一者，專利專責機關應依職權撤銷其發明專
  利權，並限期追繳證書，無法追回者，應公告證書作廢。．．
  ．三說明書或圖式不載明實施必要之事項，或記載不必要之事
  項，使實施為不可能或困難者。分別為系爭專利核准時專利法
  第20條第1項第1款、第2項、第71條第3款所明定。而發明有違
  反第20條第1項第1款、第2項、第71條第3款等規定之情事者，
  任何人得附具證據，向專利專責機關提起舉發（同法第71條第
  1項第1款、第72條第1項規定參照）。
(三)經查，原判決關於證據2可證明系爭專利申請專利範圍第1項不
  具新穎性，或證據3與系爭專利自承之先前技術之組合可證明
  系爭專利申請專利範圍第1項不具進步性之事實，以及上訴人
  所主張如何不足採等事項均詳予以論述，乃就系爭專利申請範
  圍確定系爭專利之技術以及分析引證案之技術特徵，先個別比
  對差異，合於新穎性之比對原則（原判決再進而對各請求項申
  請專利範圍整體技術特徵觀察，亦合於進步性之比對原則），
  是原判決所適用之法規與該案應適用之現行法規並無違背，與
  解釋判例，亦無牴觸，並無所謂原判決有違背法令之情形；上
  訴意旨以：原判決未說明證據3是否揭露系爭專利「第一平面
  關係」、「偏斜」、「第二平面關係」等重要技術特徵，且忽
  略上訴人對「偏斜」之解讀，有判決不備理由、理由矛盾之違
  法云云。惟查，原判決業已詳述其事實認定之依據及得心證之
  理由以：系爭專利係揭示於調整空間轉換器之周邊區域而無法
  調整非周邊區域之偏斜（中央區域）。比較系爭專利說明書所
  自承之先前技術及證據3可知，兩者均為探針卡相同之技術領
  域，對於發明所屬技術領域中具通常知識者而言其組合應為明
  顯等事項，核與卷內事證並無不符；經核並無違背論理法則或
  經驗法則，亦無判決不適用法規或適用不當、不備理由等違背
  法令情事。上訴意旨無非就原審取捨證據、認定事實之職權行
  使，任意指摘原判決有違背法令情事，並非可採。
(四)再按現行專利法第64條第1項第2、3款之規定：「發明專利權
  人申請更正專利說明書或圖式，僅得就下列事項為之：二、誤
  記事項之訂正。三、不明瞭記載之釋明。」所謂誤記事項，指
  該發明所屬技術領域中具有通常知識者依據其申請時的通常知
  識，不必依賴外部文件即可直接由說明書或圖式的整體內容及
  上下文，立即察覺有明顯錯誤的內容，且不須多加思考即知應
  予訂正及如何訂正而回復原意，該原意必須是說明書或圖式已
  明顯記載，於解讀時不致影響原來實質內容者。因此，誤記事
  項經訂正後之涵義，應與訂正前相同。例如：專利說明書或圖
  式中之字詞、語句、語法之明顯贅語、遺漏或錯誤；或排版、
  印刷、打字之誤植；或技術用語、量測單位、數據、數量、科
  學名詞、翻譯名詞前後記載不一致或筆誤；或圖式之圖號、元
  件符號以及所容許必要註記的文字與發明說明之記載明顯不一
  致；或各圖式之間明顯不一致而有誤繪之情形等。又所謂不明
  瞭記載，指核准公告專利之說明書、圖式所揭露之內容因為敘
  述不充分而導致文意仍不明確，但該發明所屬技術領域中具有
  通常知識者自說明書、圖式所記載之內容能明顯瞭解其固有的
  涵義，允許對該不明瞭之記載作釋明，藉更正該不明確的事項
  ，使其原意明確，俾能更清楚瞭解原發明之內容而不生誤解者
  。復按就發明之目的、技術內容、特點及功效（核准時專利法
  第22條）之記載不妥，致使熟習該項技術者無法據以實施該發
  明，而違反專利法施行細則第15條第1項第6款之情形包括：(1)
  發明說明書中，未記載達成發明目的之技術手段者；(2)發明說
  明書中，所記載達成發明目的之技術手段，其記載內容不明瞭
  者；(3)發明說明書中，所記載達成發明目的之各技術手段，其
  相互間之關係不明瞭者；(4)發明說明書中，未記載達成發明目
  的之技術手段之作用，致該技術手段之功效（作用）不明者；
  (5)就發明實施例之記載，為達成發明目的之技術手段，僅有抽
  象性、功能性的記載，而其應具備之材料、裝置、步驟等尚不
  明瞭者；(6)發明說明中所記載之實施例，未記載具體數值，致
  使熟習該項技術者不能據以實施該發明者，專利說明書或圖式
  揭露發明之目的、技術內容、特點及功效應足使熟習該項技術
  者能瞭解申請專利之發明的實質內容，包括所欲解決之問題、
  解決問題之技術手段及該技術手段所能獲致之功效，始符合核
  准時專利法第22條第3項所定「可據以實施」要件。以上均經
  原判決詳述在案，經核並無不合。上訴意旨略以：系爭專利請
  求項第2至4項該當於「某一請求項本身的記載與其他請求項不
  一致」之情形，符合專利法第64條第1項第3款規定之「不明瞭
  記載之釋明」更正事由，原判決就此未實質斟酌且未說明其理
  由，有判決不備理由及有未適用法規或適用不當之違法；原判
  決逕認系爭專利請求項第2至4項為「記載不必要之事項，使實
  施為不可能或困難者」，未斟酌發明說明書與圖式之內容，有
  判決不備理由及理由矛盾之違法云云；惟查，本件原判決已斟
  酌全辯論意旨及調查證據之結果，適用前揭規定，就系爭專利
  申請專利範圍第2至4項之更正非屬誤記事項之更正或不明瞭事
  項釋明之更正，申請專利範圍第2項所記載之內容係「複數個
  基底是在一合成的總成上變形」，並未載明其與申請專利範圍
  第1項之方法中各步驟之關聯性，故本件發明所屬技術領域中
  具有通常知識者依其申請時的通常知識，並依據系爭專利申請
  專利範圍第2項之記載，並無法明確得知申請專利範圍第2項所
  界定之「複數個基底是在一合成的總成上變形」，與申請專利
  範圍第1項之方法所欲達成之目的功效其間有何關係，故系爭
  專利申請專利範圍中，所記載達成發明目的之各技術手段，其
  相互間之關係不明瞭；系爭專利申請專利範圍第3及4項係依附
  於申請專利範圍第2項，因申請專利範圍第2項有上述情形，而
  申請專利範圍第3及4項所記載之技術內容亦無法清楚界定其與
  申請專利範圍第1項之關聯性等情，詳予論斷，將判斷而得心
  證之理由記明於判決，業如上述，經核並無違背論理法則或經
  驗法則，亦無判決不適用法規或適用不當、不備理由等違背法
  令情事。係就原審所為論斷或駁斥其主張之理由，泛言原判決
  不適用法規或適用不當，亦非可採。
(五)從而，上訴論旨，仍執前詞，指摘原判決違背法令，求予廢棄
  ，為無理由，應予駁回。
七、據上論結，本件上訴為無理由。依行政訴訟法第255條第1項
    、第98條第1項前段，判決如主文。
中　　華　　民　　國　　100　 年　　8　　 月　　4　　 日
                    最高行政法院第六庭
                        審判長法官　黃　合　文
                              法官　鄭　忠　仁
                              法官　劉　介　中
                              法官　帥　嘉　寶
                              法官　陳　鴻　斌

以  上  正  本  證  明  與  原  本  無  異
中　　華　　民　　國　　100　 年　　8　　 月　　5　　 日
　　　　　　　　　　　　　　　書記官　張　雅　琴